臺灣桃園地方法院刑事判決　　　　　　　110年度易字第764號

公　訴　人　臺灣桃園地方檢察署檢察官
被　　　告　黃政德



上列被告因竊盜案件，經檢察官聲請以簡易判決處刑（110 年度
偵字第4998號），本院認不宜以簡易判決處刑（110 年度桃簡字
第771 號），改依通常程序審理，判決如下︰
    主  文
黃政德無罪。
    理  由
一、聲請簡易判決處刑意旨略以：被告黃政德意圖為自己不法之
    所有，基於竊盜之犯意，於民國109 年10月31日下午4 時31
    分許，駕駛其名下車牌號碼000-000 號普通重型機車，至桃
    園市○○區○○路0 段0000號之夾娃娃機店內，以不詳工具
    破壞告訴人陳俊志擺設在該處之夾娃娃機臺玻璃，竊取其內
    三盒商品得逞，隨即攜之騎車離去。嗣告訴人得知遭竊即報
    警處理，經警方調閱監視器畫面而查悉上情。因認被告涉犯
    刑法第320 條第1 項竊盜罪嫌。
二、按犯罪事實應依證據認定之，無證據不得認定犯罪事實；不
    能證明被告犯罪者，應諭知無罪之判決，刑事訴訟法第154
    條第2 項、第301 條第1 項分別定有明文。又事實之認定，
    應憑證據，如未能發現相當證據，或證據不足以證明，自不
    能以推測或擬制之方法，以為裁判基礎（最高法院40年台上
    字第86號判例意旨參照）；且按刑事訴訟法第161 條第1 項
    規定：檢察官就被告犯罪事實，應負舉證責任，並指出證明
    之方法。因此，檢察官對於起訴之犯罪事實，應負提出證據
    及說服之實質舉證責任。倘其所提出之直接證據或間接證據
    ，或其所指出之證明方法，並未達到通常一般之人均不致有
    所懷疑，而得確信其為真實之程度，仍有合理之懷疑存在，
    無從使事實審法院得有罪之確信時，基於無罪推定之原則，
    即應為被告無罪判決之諭知（最高法院76年台上字第4986號
    、92年台上字第128 號判例意旨參照）。
三、聲請簡易判決處刑意旨認被告蕭志銘涉犯上開罪嫌，無非係
    以被告於警詢之供述、證人即告訴人陳俊志於警詢之指證、
    監視器錄影光碟及畫面翻拍照片、車籍資料、警員職務報告
    、被告前案在夾娃娃機店內行竊之監視器翻拍照片等為其主
    要論據。訊據被告堅詞否認有何竊盜犯行，辯稱：監視器畫
    面中的人不是我，車號000-000 號普通重型機車雖然是我的
    ，但有可能是被人偷去犯案，行竊後再把機車放回同一地點
    等語。經查：
  ㈠本案行竊之行為人於上開時間、地點行竊後，騎乘被告所有
    之車牌號碼000-000 號普通重型機車離開現場等情，除有公
    路監理電子閘門資料、娃娃機店之監視器翻拍照片、路口監
    視器畫面翻拍照片在卷可稽（見偵卷第23至29、55頁），並
    經本院勘驗娃娃機店之監視器光碟屬實，有本院於審理程序
    之勘驗筆錄存卷可憑（見易字卷第32、33頁），且為被告所
    不爭執，此部分之事實固堪認定，然本案是否係被告所為，
    仍須積極證據始能認定。
  ㈡經本院就案發之娃娃機店監視器光碟勘驗結果，行為人行竊
    過程頭戴全罩式安全帽，無法辨識其面貌，因而無從逕依此
    錄影畫面認定該行為人為被告乙節，有本院審理程序之勘驗
    筆錄及監視器畫面翻拍照片在卷可考（見易字卷第32至33頁
    、偵卷第23至26頁），是依現場監視器光碟勘驗結果及該畫
    面之翻拍照片，無從為不利於被告之認定。
  ㈢檢警以本案行竊之行為人於行竊後騎乘被告之乘車牌號碼00
    0-000 號普通重型機車離開現場，然被告未曾向警方報案騎
    機車遭竊，被告目前仍使用該機車等情節，而認為被告涉有
    本件竊盜犯嫌，然被告有不自證己罪之權利，縱然被告之辯
    詞容有不合理之處，檢察官若就被告之犯罪事實，未能提出
    確實之積極證據及說明，使本院確信本案為被告所為時，自
    不能僅以被告有瑕疵之辯詞，即對被告為不利之認定。再者
    ，被告上開所辯內容於客觀上並非全然不可能發生，事實上
    ，被告之機車無論係遭他人竊取作為犯案之交通工具，抑或
    被告出借他人使用（均為假設情節），若無法證明被告確實
    為下手實施竊盜行為之人，或與下手實施竊盜行為之人有犯
    意聯絡及行為分擔，單純僅依此等情節，顯不足作為證明被
    告確實有為本案竊盜行為之積極證據。
  ㈣又被告固坦承前於109 年8 月18日上午6 時27分許，騎乘車
    牌號碼000-000 號普通重型機車，至桃園市○○區○○路00
    0 號之夾娃娃機店，徒手破壞王輝文放置在該處之夾娃娃機
    臺之櫥窗鎖頭，竊取機臺內遙控汽車、四軸遙控飛機各1 台
    ，且此案業經本院於110 年5 月24日以11年度桃簡字第289
    號簡易判決判處罰金新臺幣3,000 元確定一節，有該判決書
    附卷可考（見桃簡字卷第28-1至28-3頁），惟依刑事訴訟法
    之嚴格證明法則，尚不能僅以被告曾犯類似之竊盜犯行，逕
    自推認其亦犯有本案竊盜犯行。
四、綜上所述，本案依公訴人所提出之證據，尚不足以證明被告
    確有公訴意旨所指之犯行，是本院無從形成有罪之確信，揆
    諸首揭說明，自應為被告無罪之諭知。
據上論斷，應依刑事訴訟法第301 條第1 項前段，判決如主文。
本案由檢察官王柏淨聲請以簡易判決處刑，檢察官范玟茵到庭執
行職務。
中　　華　　民　　國　110 　　年　　11　　月　　30　　日
                  刑事第十四庭    法　官　    劉得為
以上正本證明與原本無異。
如不服本判決應於收受判決後20日內向本院提出上訴書狀，並應
敘述具體理由。其未敘述上訴理由者，應於上訴期間屆滿後20日
內向本院補提理由書(均須按他造當事人之人數附繕本)「切勿逕
送上級法院」。 
　　　　　　　　　　　　　　　    書記官　    林思妤
中　　華　　民　　國　 110　　年　　11　　月　　30　　日